【裁判字號】    97,訴,4206
【裁判日期】    971030
【裁判案由】    毒品危害防制條例
【裁判全文】
臺灣臺中地方法院刑事判決              97年度訴字第4206號
公  訴  人  臺灣臺中地方法院檢察署檢察官
被      告  甲○○
                    國民
                    （現因另案於臺灣臺中監獄臺中分監執行
指定辯護人  何孟育律師
上列被告因毒品危害防制條例案件，經檢察官提起公訴（九十七
年度毒偵字第四六一六號），後聲請改依協商程序而為判決，本
院合議庭裁定由受命法官獨任進行認罪協商程序，判決如下：
    主    文
甲○○施用第一級毒品，累犯，處有期徒刑壹年貳月。又施用第
二級毒品，累犯，處有期徒刑陸月。應執行有期徒刑壹年伍月。
    事實及理由
一、甲○○曾因施用毒品案件，經依本院八十八年度毒聲字第七
    三三八號裁定送勒戒處所進行觀察、勒戒，於民國八十八年
    十二月十六日進入臺灣臺中看守所附設勒戒所接受觀察勒戒
    後，認無繼續施用毒品傾向，於八十九年一月六日釋放出所
    ，並由臺灣臺中地方法院檢察署檢察官於八十九年一月七日
    日以八十八年度毒偵字第二八○六號為不起訴處分確定；又
    因施用毒品案件，經依本院八十九年度毒聲字第二二三四號
    裁定送勒戒處所進行觀察、勒戒，於八十九年十二月二十九
    日進入臺灣臺中看守所附設勒戒處所接受觀察勒戒後，認有
    繼續施用毒品傾向，經本院九十年度毒聲字第五七三號裁定
    ，令入戒治處所施以強制戒治，於九十年三月十三日進入臺
    灣臺中女子戒治所接受強制戒治處分，嗣因執行成效良好，
    經本院九十年度毒聲字第三六○四號裁定停止戒治，所餘戒
    治期間並付保護管束，於九十年九月七日停止戒治釋放出所
    ，復因施用毒品犯行，經本院九十年度毒聲字第六○五二號
    裁定撤銷停止戒治，令入戒治處所施以強制戒治，於九十一
    年一月三十日再度進入臺灣臺中女子戒治所接受強制戒治處
    分，於九十一年六月二十日強制戒治期滿釋放出所；再因施
    用毒品案件，經本院九十二年度毒聲字第二一七七號裁定令
    入戒治處所施以強制戒治，於九十二年八月二十三日進入臺
    灣臺中女子戒治所接受強制戒治處分，嗣於九十三年一月九
    日因保外就醫釋放出所。又因施用毒品罪，先後經本院於九
    十五年八月十日以九十五年度易字第一八四七號、九十五年
    八月三十一日以九十五年度訴字第二○一四號判處有期徒刑
    六月、一年二月，嗣經減刑及定應執行刑為有期徒刑九月確
    定，於九十六年七月十六日因縮短刑期執行完畢出監。甲○
    ○仍不知悔改，於前開強制戒治執行完畢釋放後五年內，竟
    基於施用第一級毒品海洛因之犯意，於九十七年七月十二日
    某時，在臺中縣大甲鎮大甲高中旁，以將海洛因加水稀釋後
    以針筒注射之方式，施用第一級毒品海洛因一次；另基於施
    用第二級毒品甲基安非他命之犯意，於九十七年七月十二日
    某時，在臺中縣大甲鎮大甲高中旁，以將甲基安非他命放置
    於玻璃管內以火燒烤使之產生煙霧後加以吸食之方式，施用
    第二級毒品甲基安非他命一次。嗣於九十七年七月十三日十
    二時十五分許，在臺中縣外埔鄉○○路與三崁路口，乘坐友
    人駕駛之自用小客車，因未繫安全帶，為警攔檢，並經其同
    意帶回警分局採尿送驗，結果呈嗎啡、甲基安非他命陽性反
    應而查獲上情。
二、證據：
（一）被告甲○○於本院準備程序時之自白。
（二）卷附真實姓名代號對照表、中山醫學大學附設醫院檢驗科
      藥物檢測中心於九十七年七月二十四日出具，實驗編號0
      000000號尿液檢驗報告各一份。
（三）臺灣高等法院被告前案紀錄表及臺灣臺中地方法院檢察署
      刑案資料查註紀錄表各一份。
三、本案經檢察官與被告於審判外達成協商之合意且被告已認罪
    ，其合意內容為：被告施用第一級毒品部分，願受科刑範圍
    為有期徒刑一年二月之科刑；施用第二級毒品部分，願受科
    刑範圍為有期徒刑六月之科刑。定應執行刑為有期徒刑一年
    五月。經查，上開協商合意並無刑事訴訟法第四百五十五條
    之四第一項所列情形之一，檢察官及被告聲請改依協商程序
    而為判決，本院爰不經言詞辯論，於協商合意範圍內，為協
    商判決，合予敘明。
四、應適用之法條：刑事訴訟法第四百五十五條之四第二項、第
    四百五十五條之八，毒品危害防制條例第十條第一項、第二
    項，刑法十一條前段、第四十七條第一項、第五十一條第五
    款。
五、本協商判決除有刑事訴訟法第四百五十五條之四第一項第一
    款於本訊問程序終結前，被告撤銷協商合意或檢察官撤回協
    商聲請者；第二款被告協商之意思非出於自由意志者；第四
    款被告所犯之罪非第四百五十五條之二第一項所定得以協商
    判決者；第六款被告有其他較重之裁判上一罪之犯罪事實者
    ；第七款法院認應諭知免刑或免訴、不受理者情形之一，及
    違反同條第二項「法院應於協商合意範圍內為判決；法院為
    協商判決所科之刑，以宣告緩刑或二年以下有期徒刑、拘役
    或罰金為限」之規定者外，不得上訴。
六、如有上開可得上訴情形，得自收受判決送達之日起十內向本
    院提出上訴書狀（應敘述具體理由並附繕本）。
    上訴書狀如未敘述理由，應於上訴期間屆滿後二十日內補提
    理由書於本院。
中    華    民    國    97    年    10    月    30    日
                  刑事第十六庭   法  官  周玉蘭
以上正本證明與原本異同。
                                 書記官  黃泰能
中    華    民    國    97    年    10    月    30    日
附錄論罪科刑法條：
毒品危害防制條例第10條
施用第一級毒品者，處六月以上五年以下有期徒刑。
施用第二級毒品者，處三年以下有期徒刑。


司法院資訊處製作；財團法人民間司法改革基金會備份。
